【裁判字號】    89,易,5263
【裁判日期】    900917
【裁判案由】    恐嚇
【裁判全文】
臺灣高雄地方法院刑事判決                        八十九年度易字第五二六三號
    公  訴  人  臺灣高雄地方法院檢察署檢察官
    被      告  乙○○○
右列被告因恐嚇案件，經檢察官提起公訴（八十九年度偵字第二三八五六號），本院
判決如左：
    主  文
乙○○○連續以加害生命之事恐嚇人致生危害於安全，處拘役伍拾日。如易科罰金，
以佰元折算壹日。
    事  實
一、乙○○○曾於民國八十八年間，因傷害案件，經法院判處有期徒刑四月確定，並
    於九十年二月二十三日執行完畢（不構成累犯），猶不知悔改，竟因愛慕於高雄
    縣林園鄉○○村○○路一一二號經營雜貨店之丙○○，時常藉故前往該店內騷擾
    並調戲丙○○，於八十九年九月二十九日下午三時許，復因此與丙○○發生爭執
    ，丙○○不勝其擾，乃於翌日（八十九年九月三十日）由其夫甲○○負責看顧上
    開雜貨店，詎乙○○○於當日上午七時許，又前往該店，因甲○○對其嚴詞喝斥
    要求勿再騷擾丙○○，乃對甲○○心生不滿，而與之發生爭執，並於離去時，以
    ：「等一下，我去叫兄弟來」等加害生命之事，予以恐嚇，甲○○因而心生畏懼
    ，致生危害於安全。又承前恐嚇之概括犯意，於八十九年十月九日下午一時許，
    再次前往上開雜貨店內騷擾丙○○，並以：「要潑妳鹽酸」等加害生害之事，予
    以恐嚇，亦使丙○○心生畏懼，致生危害於安全。
二、案經甲○○、丙○○訴由高雄縣警察局林園分局移送臺灣高雄地方法院檢察署檢
    察官偵查起訴。
    理  由
一、右揭事實，業據被告乙○○○於本院審理時坦承不諱（見本院九十年九月三日審
    判筆錄），核與告訴人甲○○、丙○○指訴之情節相符，並有錄影帶三捲在卷可
    稽，且該等錄影帶經勘驗結果，亦與右揭事實相符，有勘驗筆錄二份附卷足考（
    見偵查卷第十二頁至第十三頁反面、本院九十年九月三日審判筆錄），是被告上
    開自白與事實相符，應堪採信。至告訴人甲○○、丙○○雖指稱被告於八十九年
    九月三十日並以「是否沒看過刀」等語恐嚇甲○○，惟經本院當庭勘驗錄影帶結
    果，並未有該等陳述，亦有上開本院九十年九月三日審判筆錄所載之勘驗結果可
    按，尚難證明被告有該部分犯行。綜上，本件事證明確，被告犯行洵堪認定。
二、核被告所為，係犯刑法第三百零五條之恐嚇罪。其先後二次犯行，時間緊密，犯
    意概括，所犯構成要件相同，為連續犯，依刑法第五十六條規定，以一罪論，並
    加重其刑。審酌被告前已因犯傷害罪，經法院判處罪刑（有臺灣高等法院被告全
    國前案紀錄表及臺灣高雄地方法院檢察署刑案資料查註紀錄表各一件在卷可按，
    不構成累犯），素行已欠佳，竟又於刑之執行前，猶不知悔悟，僅因經常騷擾並
    調戲被害人丙○○遭制止、責罵，即先後恐嚇被害人甲○○、丙○○，對被害人
    二人所生危害非微，惡性不輕，惟念其犯後於本院審理時坦承犯行，態度尚可等
    一切情狀，量處如主文所示之刑。又刑法第四十一條已於九十年一月四日修正，
    同年月十日經總統公布施行，修正後刑法第四十一條第一項規定：「犯最重本刑
    為五年以下有期徒刑以下之刑之罪，而受六個月以下有期徒刑或拘役之宣告，因
    身體、教育、職業、家庭之關係或其他正當事由，執行顯有困難者，得以一元以
    上三元以下折算一日，易科罰金。但確因不執行所宣告之刑，難收矯正之效，或
    難以維持法秩序者，不在此限。」本件被告所犯為最重本刑為三年以下有期徒刑
    之罪，在上開條文修正前即屬得易科罰金之案件，不因該條文之修正而影響被告
    得易科罰金之權益及折算標準，爰依刑法第二條第一項前段，適用裁判時之法律
    ，即修正後刑法第四十一條第一項之規定，諭知被告易科罰金之折算標準。
據上論斷，應依刑事訴訟法第二百九十九條第一項前段，刑法第二條第一項前段、第
五十六條、第三百零五條、第四十一條第一項，罰金罰鍰提高標準條例第一條前段、
第二條，判決如主文。
中      華      民      國      九十    年    九        月    十七      日
                                  臺灣高雄地方法院刑事庭
                                      法  官    李麗珠
右正本證明與原本無異。
如不服本判決，應於判決送達後十日內，向本院提出上訴狀。
                                      書記官    陳掌珠
中      華      民      國      九十    年    九        月    十八     日
附錄本案判決論罪科刑法條：
刑法第三百零五條：
以加害生命、身體、自由、名譽、財產之事恐嚇他人，致生危害於安全者，處二年以
下有期徒刑、拘役或三百元以下罰金。


司法院資訊處製作；財團法人民間司法改革基金會備份。
